【裁判字號】    95,訴,634
【裁判日期】    950606
【裁判案由】    搶奪等
【裁判全文】
臺灣臺南地方法院刑事判決               95年度訴字第634號
公  訴  人  臺灣臺南地方法院檢察署檢察官
被      告  戊○○
            甲○○
上列被告因搶奪等案件，經檢察官提起公訴（95年度偵字第6693
、7039號）及移送併案審理（95年度偵字第7167、7327號），被
告二人均於本院行準備程序中就被訴犯罪事實為有罪之陳述，本
院合議庭裁定由受命法官獨任行簡式審判程序，判決如下：
    主  文
戊○○共同意圖為自己不法之所有，於夜間侵入住宅，搶奪他人
之動產，累犯，處有期徒刑壹年陸月；又竊盜，累犯，處有期徒
刑捌月。應執行有期徒刑貳年。
甲○○共同意圖為自己不法之所有，於夜間侵入住宅，搶奪他人
之動產，處有期徒刑壹年肆月。
    事  實
一、戊○○曾因違反毒品危害防制條例案件，經本院先後以九十
    年度訴字第一二二三號、九十二年度訴字第八０號判決判處
    有期徒刑一年、一年四月確定，兩案接續執行，至民國九十
    四年一月二日縮短刑期假釋付保護管束，於同年六月二十五
    日保護管束期滿視為執行完畢，仍不知悔改。其於九十五年
    四月十四日晚間八時十五分許，騎乘甲○○所有之車號ＱＲ
    Ａ－２７６號輕機車搭載甲○○行經臺南市○區○○街八八
    號丙○○住處前，見該處房屋大門未上鎖，而丙○○於前開
    住處客廳內沙發上假寐，且頸部戴有金項鍊一條，認有機可
    乘，乃將上情告知甲○○，其二人遂共同基於意圖為自己不
    法所有之搶奪犯意聯絡，意欲由甲○○下車入內行搶，而戊○○則騎乘上開機車在外接應。謀議既定，甲○○遂下車，
    於夜間開啟丙○○前開住宅大門後，侵入該住宅徒手拉扯搶
    奪丙○○掛戴於頸部上開金項鍊一條得手，丙○○並因此受
    有頸部紅腫之傷害（傷害部分未據告訴）。丙○○驚醒後，
    高喊搶劫，渠子湯智文聽聞呼喊聲響，立即自上址廚房內衝
    出，與丙○○二人合力將未及離開現場之甲○○逮捕，報警
    處理，當場查獲，並扣得丙○○所有之金項鍊一條、甲○○
    搶奪當時所戴之安全帽一頂；而在外接應之戊○○見事機敗
    露，立即騎乘甲○○所有之上開機車逃逸。
二、詎戊○○逃逸後，於九十五年四月十七日中午時二十許，騎
    乘甲○○所有之上開輕機車行經臺南市○區○○路二段六八
    巷二五號乙○○住處，見該處大門未關，且客廳內神桌上置
    有黃金打造之烏龜一支，竟另行基於意圖為自己不法所有之
    竊盜犯意，下車侵入該住宅內竊取上開黃金打造之烏龜一支
    （侵入住宅部分未據告訴），得手後正欲離去之際，遭乙○○之鄰居王有吉發覺盤問，戊○○倉皇應對後，即騎乘上開
    輕機車逃逸，並將竊得之黃金烏龜持往臺南市○○街廣大銀
    樓以新臺幣一萬五千元之價格變賣，並將變賣所得款項花用
    殆盡。嗣於九十五年四月二十一日下午五時許，員警持檢察
    官核發之拘票，在臺南市○區○○街全家便利超商前將戊○○拘提到案，因而查獲。
三、案經臺南市警察局第五分局報請臺灣臺南地方法院檢察署檢
    察官偵查起訴暨移送本院併案審理。
    理  由
一、訊據被告戊○○、甲○○二人對於上開事實，均坦承不諱，
    核與證人即被害人丙○○、渠子湯智文二人於警詢、偵查中
    陳證情節暨被害人乙○○、證人即乙○○之鄰居王有吉二人
    於警詢中陳證情節相符（證人丙○○、湯智文二人之證詞，
    見第五分局０三七號警卷《以下簡稱警卷(一)》第五至九頁、
    第六六九三號偵查卷第二一至二二頁；被害人乙○○、證人
    王有吉部分，見第五分局三三０號警卷《以下簡稱警卷(二)》
    第五至九頁），而員警於被害人丙○○上址住處查獲之金項
    鍊一條業已發還被害人丙○○領回，以及丙○○於被告甲○○搶奪金項鍊過程中受有頸部紅腫之傷害，亦有扣押物品目
    錄表、贓物認領保管單各一紙及相片四幀在卷可憑（見警卷
    (一)第十三至十六頁）；另被告戊○○於竊取被害人乙○○所
    有之黃金烏龜一支後騎乘機車逃離現場之際，為現場監視器
    攝得其騎乘機車之影像，亦有監視器翻拍照片二幀附卷可參
    （見警卷(二)第十四頁），此外復有被告甲○○行搶當時所戴
    之安全帽一頂扣案及其所有車號ＱＲＡ－２７６號輕機車行
    車執照影本及車籍作業系統－查詢認可資料各一紙在卷可資
    佐證（見警卷(一)第十九至二十頁），足見被告二人之自白與
    事實相符，應可採信。本案事證明確，被告二人犯行已堪認
    定。
二、核被告戊○○、甲○○二人於夜間侵入被害人丙○○之住處
    搶奪渠掛戴於頸部之金項鍊一條，所為係犯刑法第三百二十
    五條第一項之搶奪罪，而有同法第三百二十一條第一項第一
    款所定情形，應依同法第三百二十六條第一項之加重搶奪罪
    論處。而被告戊○○竊取被害人乙○○所有之黃金打造烏龜
    一支，所為係犯刑法第三百二十條第一項之竊盜罪。被告戊○○、甲○○二人就上開搶奪犯行，有犯意聯絡及行為分擔
    ，為共同正犯。被告甲○○於搶奪過程，因拉扯金項鍊而致
    被害人丙○○受有頸部紅腫之傷害，此等傷勢為被告甲○○
    搶奪過程對被害人施加不法腕力之當然結果，且未據告訴，
    不另論罪。被告戊○○所犯加重搶奪、竊盜二罪，犯意個別
    ，行為互異，應予分論併罰。檢察官移送併案部分，與其起
    訴部分為事實上同一案件，自屬本院審理範圍，應予敘明。
    末查被告戊○○曾因違反毒品危害防制條例案件，經本院先
    後以九十年度訴字第一二二三號、九十二年度訴字第八０號
    判決判處有期徒刑一年、一年四月確定，兩案接續執行，至
    九十四年一月二日縮短刑期假釋付保護管束，於同年六月二
    十五日保護管束期滿視為執行完畢，有臺灣高等法院被告全
    國前案紀錄表在卷可考，其於前開有期徒刑執行完畢後五年
    內再犯本案有期徒刑以上之罪，為累犯，應依刑法第四十七
    條之規定加重其刑。爰審酌被告戊○○前有竊盜、違反肅清
    煙毒條例、毒品危害防制條例等多項犯罪前科，而被告甲○○前亦曾有傷害、恐嚇、違反肅清煙毒條例等前科，有臺灣
    高等法院被告全國前案紀錄表在卷可憑，其二人素行均非良
    好，而被告二人均正值盛年，不思以正當職業營生，竟共謀
    搶奪他人財物，且行搶過程於夜間侵入被害人住宅，對社會
    治安及被害人居家安全危害甚重，被告戊○○於前案搶奪遭
    被害人發覺逃逸後，竟於三日內再度侵入他人住宅行竊，惡
    性非輕，但其二人犯後均坦承犯行，態度尚稱良好等一切情
    狀，分別量處如主文所示之刑，並就被告戊○○所犯加重搶
    奪、竊盜二罪定其應執行之刑，以示懲儆。扣案之被告甲○○所有之安全帽一頂，雖為其行搶當時所戴，但與被告二人
    搶奪犯行並無直接關連，爰不予宣告沒收，併予敘明。
據上論斷，應依刑事訴訟法第二百九十九條第一項前段、第二百
七十三條之一第一項，刑法第二十八條、第三百二十六條第一項
、第三百二十條第一項、第四十七條、第五十一條第五款，罰金
罰鍰提高標準條例第一條前段，判決如主文。
本案經檢察官丁○○到庭執行職務。
中    華    民    國    95    年    6     月    6     日
                  刑事第十一庭  法  官  周紹武
以上正本證明與原本無異。
如不服本判決，應於判決送達後十日內，向本院提出上訴狀。
                                書記官  鄭佩玉
中    華    民    國    95    年    6     月    6     日
附錄本案論罪科刑法條全文：
中華民國刑法第三百二十六條第一項
犯前條第一項之罪，而有第三百二十一條第一項各款情形之一者
，處一年以上七年以下有期徒刑。
中華民國刑法第三百二十條第一項
意圖為自己或第三人不法之所有，而竊取他人之動產者，為竊盜
罪，處五年以下有期徒刑、拘役或五百元以下罰金。


司法院資訊處製作；財團法人民間司法改革基金會備份。
